【裁判字號】    90,勞簡上,12
【裁判日期】    920709
【裁判案由】    給付工資
【裁判全文】
臺灣士林地方法院民事判決  九十年度勞簡上字第一二號
    上  訴  人  泰翔保全股份有限公司
    法定代理人  乙○○
    訴訟代理人  丙○○
                甲○○
                丁○○
    被上訴人    戊○○
右當事人間請求給付工資事件，上訴人對於中華民國九十年十月二十四日本院士林簡
易庭八十九年度士簡字第九八號第一審判決提起上訴，本院判決如左：
    主  文
原判決關於命上訴人給付超過新台幣拾貳萬伍仟肆佰陸拾柒元部分，及該部分假執
行之宣告暨訴訟費用之裁判均廢棄。
右廢棄部分，被上訴人在第一審之訴及其假執行之聲請均駁回。
其餘上訴駁回。
第一、二審訴訟費用由被上訴人負擔百分之四十一，餘由上訴人負擔。
    事實及理由
一、被上訴人起訴主張：其自民國八十八年三月一日起受僱於上訴人公司擔任保全人
    員之職，於八十八年四月九日為上訴人派駐桃園縣蘆竹鄉海湖里新社會花園社區
    擔任警衛工作，嗣於八十八年四月十日凌晨一時四十分執行職務時，遭該社區住
    戶即訴外人郭志成無故以木棍襲擊致受有左鎖骨骨折、左臉頰淺裂傷、右胸挫傷
    等傷害。原告因傷請假至同年五月二十日始行復職，詎上訴人竟無故捏稱被上訴
    人服務態度不佳，而於八十八年六月十七日終止與被上訴人之勞動契約。惟被上
    訴人因職業災害受傷尚在醫療期間，且又無上訴人所稱服務態度不佳之情事，上
    訴人罔顧法令片面解雇被上訴人，顯然於法有違，其終止勞動契約不生效力，兩
    造勞動契約仍然存在，經被上訴人先後於八十八年七月十三日、八十八年八月三
    日就前開勞資爭議向桃園縣政府申請調解均無結果，自屬上訴人受領勞務遲延，
    被上訴人自得依勞動基準法第五十九條第二款及兩造間之僱傭關係，請求上訴人
    補足醫療期間不足之工資新台幣（下同）二萬四千零六十一元（八十八年五月一
    萬二千八百元、同年六月一萬一千二百六十一元），及自八十八年六月十八日起
    迄九十年六月十七日止，每月以二萬二千元計算之工資五十二萬八千元，總計五
    十五萬二千零六十一元及自九十年十月三日至清償日止之法定遲延利息等語。並
    聲明駁回上訴。
二、上訴人則以：被上訴人於八十八年三月一日到職後，同年四月十日即發生與住戶
    互毆事件，被上訴人住院後於四月二十日出院，四月二十日至五月十九日在家修
    養，期間公司依照勞基法第五十九條規定照發工資，嗣被上訴人於五月二十日復
    職執勤，復職期間於八十八年六月因服務地點全球鳳凰城及美麗國社區認被上訴
    人服務態度及執行力不佳，而向上訴人反映要求調職，上訴人查明後依工作規則
    將其解職，並無不法，縱認解職過程有瑕疵，上訴人亦願依勞動基準法第十一條
    第五款之規定資遣被上訴人，且因被上訴人自五月二十日復職後，正常執勤，顯
    示其健康狀態足以因應工作所需，故應不生職災期間不得解僱之問題。另爭議期
    間上訴人多次邀請被上訴人返回公司復職，履行勞務，但均為被上訴人所拒，因
    被上訴人已至其他公司工作，且於八十八年八月二十六日調解時，被上訴人已要
    求金錢給付，故被上訴人既已至其他公司服務，則上訴人自無須再給付被上訴人
    於其他公司工作期間之工資等語。並聲明：（一）原判決廢棄，（二）駁回被上
    訴人在第一審之訴及假執行之聲請。
三、被上訴人主張其於八十八年三月一日起受僱於上訴人公司擔任保全人員之職，於
    同年八十八年四月十日凌晨一時四十分許，於其職勤之桃園縣蘆竹鄉海湖里新社
    會花園社區，遭社區住戶郭志成毆打成傷，至同年五月二十日始返回公司服務，
    復於同年六月十七日為上訴人解僱等情，已據被上訴人提出刑事案件報案證明申
    請書、診斷證明書可憑，且經本院調閱台灣桃園地方法院八十九年度簡上字第九
    八號被告郭志成傷害案件全卷核閱無誤（含同院八十九年桃簡字第一四０、台灣
    桃園地方法院檢察署八十八年度偵字第一六八七一號），且為上訴人所不爭執，
    是被上訴人此部分之主張，自堪信為真實。
四、被上訴人主張上訴人無正當理由違法終止勞動契約等情，則為上訴人所否認，辯
    稱被上訴人於八十八年五月二十日復職時，依上訴人指派至「全球鳳凰城」社區
    執行勤務，但對住戶欠缺謙和態度，致「全球鳳凰城」社區於八十八年五月二十
    日致函上訴人要求撤換被上訴人，嗣上訴人將被上訴人調至「美麗國社區」值勤
    ，美麗國社區管理委員會又於同年六月十六日致電指責被上訴人不受歡迎，是被
    上訴人顯有勞動基準法第十一條第五款「勞工對於所擔任之工作確不能勝任」之
    情形（上訴人於原審抗辯被上訴人有勞動基準法第十二條第一項第四款違反勞動
    契約或工作規則情節重大之情形，於本件審理時捨棄此部分抗辯），並提出全球
    鳳凰城社區管理委員會八十八年五月二十五日函及八十八年六月十六日安全勤務
    日記表影本為證。經查：
（一）被上訴人則否認上開文件之真正，而按私文書應由舉證人證其真正，但他造於
      其真正無爭執者，不在此限。民事訴訟法第三百五十七條定有明文。本件被上
      訴人既就前開函件及勤務日記表否認真正，則依前開法條，自應由上訴人舉證
      證明。惟查：就「全球鳳凰城管理委員會」之前開函文形式以觀，其上並無代
      表作成名義人之姓名，可資確認是否為有權代表人作成，而上訴人就此亦無法
      舉證證明文書作成名義人及實質內容之真正，故難遽予採認；另安全勤務日記
      表上所載有關美麗國社區陳主委於六月十六日九時三十分來電指責戊○○不受
      歡迎要求調離等詞，係由訴外人徐運良於六月十六日記載並簽名在旁，據上訴
      人所稱，訴外人徐運良為該公司桃園分公司經理，惟證人徐運良屢經通知均未
      能到庭，而上訴人亦未能提出證據證明該安全勤務日記表之記載確為訴外人徐
      運良所為，則已難據以認定美麗國社區曾要求被上訴人離職。
（二）次查，上訴人於原審答辯狀中陳稱，被上訴人調回美麗國社區才執勤一日，即
      接到美麗國社區管理委員會來電請求汰換，上訴人請求美麗國社區管理委員會
      暫時忍到八十八年六月三日（見八十九年士簡字第九八號案卷第四十一頁反面
      ），然此顯與前開安全勤務日記表記載之事件時間不相吻合，已難遽認上訴人
      之主張為真正。況有關勞動基準法第十一條第五款所謂「勞工對於所擔任之工
      作確不能勝任」，應兼指勞工客觀上不具工作所需技能或主觀上能為而不為等
      情形，本件被上訴人所從事之工作為社區保全警衛之職，而上訴人指摘被上訴
      人者，僅為執勤態度，而因保全警衛之工作性質，本為執行社區制定之管理規
      則，而對出入人員、車輛施以詢問、管制、糾正，故不免引其受管理者之不快
      ，本件被上訴人究係因何情形，而有上訴人所稱之欠缺謙和誠懇態度，未據上
      訴人提出具體事件說明，以憑斟酌被上訴人是否主客觀上確係不能勝任工作，
      是自難以上訴人空泛之指摘即推認被上訴人有不能勝任工作之事實。
（三）雖上訴人抗辯被上訴人前已於八十八年四月十日因與新社會花園社區住戶郭志
      成起衝突致遭擊傷，已違反兩造所簽訂之服務志願書第十一條「對顧客應以謙
      和誠懇之態度接待」之約定，惟查，訴外人郭志成於刑事傷害案審判中自承，
      當時其吸毒又喝酒，已忘了和被上訴人吵什麼等語，此據本院依職權調閱台灣
      桃園地方法院八十九年簡上字第九八號被告郭志成傷害案件全卷核閱無誤，是
      以被上訴人既係為酒醉吸毒者攻擊，顯與被上訴人之執勤態度無關，故上訴人
      所辯被上訴人有不能勝任工作之情形，依勞動基準法第十一條之規定，得經預
      告後終止勞動契約，應無可採，而被上訴人主張上訴人終止契約不合法，兩造
      間勞動契約仍然存在，應可認定。
五、按勞工因遭遇職業災害而致死亡、殘廢、傷害或疾病時，勞工在醫療中不能工作
    時，雇主應按其原領工資數額予以補償；又報酬應依約定之期限給付之。雇用人
    受領勞務遲延者，受僱人無補服勞務之，仍得請求報酬。但受僱人因不服勞務所
    減省之費用，或轉向他處服務勞務所取得或故意怠於取得之利益，雇用人得由報
    酬額內扣除之。勞動基準法第五十九條第一項第二款、民法第四百八十六條第一
    項、第四百八十七條定有明文。經查：
（一）本件被上訴人受僱於上訴人公司，每月薪資二萬二千元等情，已為上訴人所是
      認（見原審八十九年度士簡字第九八號案卷第七十四頁答辯狀，及本院九十二
      年六月二十五日言詞辯論筆錄），且被上訴人於八十八年四月十日執行職務時
      受傷已如前述，上訴人亦自承給予公傷假至五月十九日，則被上訴人主張係遭
      遇職業災害受傷，應堪採信，是依前開勞動基準法之規定，就被上訴人自八十
      八年四月十日受傷後至同年五月二十日復職前，其於醫療中不能工作期間，上
      訴人自應按其原工資數額予以補償。被上訴人於八十八年五月僅領取薪資九千
      二百元、同年六月十七日前僅領得一千二百元等情，業據其提出八十八年五月
      、六月薪資總表可憑，是上訴人八十八年五月即短付薪資一萬二千八百元（
      00000-0000=12800）、八十八年六月短付一萬一千二百六十七元（六月一日至
      六月十七日應領薪資額應為一萬二千四百六十七元，22000/30x17=12467，元
      以下四捨五入）。
（二）另被上訴人主張上訴人非法終止勞動契約，兩造勞動契約應仍存在，故應給付
      八十八年六月十八日至九十年六月十七日之薪資五十二萬八千元（計算式為：
      22000x12=528000）部分，上訴人就其中八十八年六月十八日至同年十月二十
      七日之薪資部分並不爭執，僅抗辯其多次要求被上訴人返回公司上班，因被上
      訴人已至他處任職，而為被上訴人所拒，且被上訴人於八十八年八月二十六日
      調解時，已要求金錢給付，可認係被上訴人無意復職云云。然訊之被上訴人否
      認上訴人要求其復職之事實，上訴人雖稱其於八十八年九月致函被上訴人返回
      公司上班，惟上訴人於原審答辯狀中陳稱，其於八十八年九月六日委由林玟岑
      律師寄發台北古亭郵局第二二一０號存證信函，要求被告函到七日內至上訴人
      公司領取公傷假時未領薪資且辦妥離職手續等語（見原審卷第六十五頁反面）
      ，是上訴人既發函要求被上訴人至公司辦理離職，衡情應無同時請其復職之可
      能，且上訴人亦未提出其他曾要求被上訴人復職之函件或證明，是其所述被上
      訴人拒絕復職，已屬無由。另兩造於八十八年八月二十六日在桃園縣政府調解
      時，被上訴人當時亦明白表示資方（指上訴人）不得終止契約等語，並無上訴
      人曾請求被上訴人復職或被上訴人明示終止契約等情，此有桃園縣政府勞資爭
      議調解紀錄在卷可憑，是上訴人辯稱被上訴人拒絕復職而欲終止契約云云，不
      足採信。故上訴人既違法終止兩造勞動契約，且發函明示被上訴人辦理離職，
      顯已拒絕被上訴人提供勞務，是依前開法條規定，自屬受領勞務遲延，被上訴
      人無補服勞務之義務，仍得依僱傭契約請求報酬。
（三）另上訴人辯稱被上訴人於解僱後又至其他公司任職，故上訴人無庸給付被上訴
      人在他公司任職期間之薪資部分，經本院向勞工保險局函查結果，被上訴人於
      八十八年六月十七日為被上訴人解僱後，曾先後於八十八年十月二十八日至八
      十八年十一月十一日至龍鋒機械股份有限公司任職（計十五日）；於八十九年
      六月一日至八十九年六月十二日至金星餐廳有限公司任職（計十二日）；於八
      十九年九月二日至九十年四月二日、九十年四月十一日迄今在千翔保全股份有
      限公司桃園辦事處任職（八十九年九月二日至九十年四月二日，計二百十四日
      ，九十年四月十一日至被上訴人請求之終期九十年六月十七日，計六十八日）
      ，是被上訴人請求給付薪資之期間內，共計有三百零九日在其他公司任職，此
      有勞工保險局九十一年十二月二十四日保承資字第一０四一三０七號函暨所附
      勞工保險被保險人投保資料表在卷可稽，被上訴人亦表示就其在他公司任職期
      間，不再向上訴人請求薪資等語，是上訴人於八十八年六月十八日至九十年六
      月十七日應給付被上訴人之薪資五十二萬八千元部分，自應扣除被上訴人在他
      公司任職之三百零九日薪資，故上訴人此部分應給付之金額為三十萬一千四百
      元（528000-(22000/30x309)=301400，元以下四捨五入）。
（四）綜上所述，上訴人於八十八年六月十八日至九十年六月十七日間，應給付被上
      訴人薪資三十萬一千四百元既經認定如前，再連同前開八十八年五月、六月短
      付被上訴人之薪資一萬二千八百元、一萬一千二百六十七元，總計應給付被上
      訴人三十二萬五千四百六十七元（301400+12800+11267=325467），是以被上
      訴人依勞動基準法第五十九條第一項第二款及兩造僱傭契約，請求被告給付薪
      資於三十二萬五千四百六十七元，及自九十年十月三日起至清償日止，按年息
      百分之五計算之利息範圍內，為有理由，應予准許，而逾此數額之請求，則屬
      無據，應予駁回。原審就超過上開應准許部分，為上訴人敗訴之判決，並為假
      執行之宣告，自有未洽。上訴意旨就此部分指摘原判決不當，求予廢棄改判，
      為有理由。至於上開應准許部分，原審判命上訴人給付，並為假執行之宣告，
      核無違誤，上訴意旨就此部分仍執陳詞，指摘原判決不當，求予廢棄，為無理
      由，應駁回其上訴。
六、據上論結，本件上訴為一部有理由，一部無理由，依民事訴訟法第四百三十六條
    之一第三項、第四百五十條、第四百四十九條第一項、第七十九條但書，判決如
    主文。
中      華      民      國    九十二    年      七      月      九      日
                            臺灣士林地方法院民事第一庭
~B審判長法官  黃小瑩
~B法      官  楊智勝
~B法      官  劉穎怡
右為正本係照原本作成。
本判決不得上訴。
中      華      民      國    九十二    年      七      月      十四    日
~B法院書記官  陳雪麗


司法院資訊處製作；財團法人民間司法改革基金會備份。
